# 改良期间，使用权资产折旧是否可以计入在建工程

提问人：NWWW 时间：2023-07-27 11:18:11
公司租赁了一条产线， 21 年已开始确认使用权资产和租赁负债，并计提折旧与融资租赁利息费用。在今年这条产线需要进行更新改造。
问题： 1 、改良期间，这条产线的使用权资产折旧和融资租赁利息费用，公司计入在建工程，是否正确？
2 、改良期间发生的改良支出也可以计入在建工程吗？先在“在建工程”科目，然后待改良结束后，转入“长期待摊费用”？

回答人：chenyiwei
对租入资产的改良支出应确认为长期待摊费用，因此在改造期间，相关改造支出可直接在”长期待摊费用“科目中归集，但在达到预定可使用状态前暂不摊销。实务中先在在建工程归集，待改良结束后转入“长期待摊费用”的做法也可以接受，但一般不建议采用。
改造期间内，这条产线的使用权资产折旧可以作为改造的必要成本计入长期待摊费用，但租赁负债相关利息支出不可以资本化。